臺灣彰化地方法院刑事附帶民事判決
111年度附民字第431號
原      告  楊智雅
被      告  沈俊男
上列當事人因被告被訴加重詐欺等案件（本院111年度訴字第835
號），經原告提起附帶民事訴訟，請求損害賠償，本院於民國11
1年11月10日言詞辯論終結，判決如下
    主      文
被告應給付原告新臺幣7,019元，及自民國111年9月22日起至清
償日止，按年息百分之五計算之利息。
本判決得假執行。
    事實及理由
一、原告主張：其於民國110年12月16日19時18分許，遭詐欺集
    團成員致電告以先前網路訂購電影票，因設定問題導致系統
    會分期扣款10筆，須配合操作網路銀行才能取消扣款等話術
    施詐，原告因而陷於錯誤，而於同日20時3分許，網路轉帳
    新臺幣（下同）26,039元。被告為詐欺集團成員，與詐欺集
    團共同詐騙導致原告受有上開損害，扣除共犯孫興耀已賠償
    之12,000元，原告尚有14,039元之損害，分別向被告及另一
    共犯林柏諺各請求7,019元。爰依侵權行為損害賠償之法律
    關係，請求被告負損害賠償責任，並聲明：被告應給付原告
    7,019元，及自起訴狀繕本送達翌日（111年9月22日）起至
    清償日止，按年息5％計算之利息。
二、被告則以：我同意原告之請求，但我沒辦法給付等語，資為
    抗辯。
三、按附帶民事訴訟之判決，應以刑事訴訟判決所認定之事實為
    據，刑事訴訟法第500條前段定有明文。查被告與共同被告
    孫興耀犯三人以上共同詐欺取財罪犯行之事實，業經本院以
    111年度訴字第835號刑事判決，依刑法第339條之4之三人以
    上共同詐欺取財罪，判處被告有期徒刑1年4月在案，是原告
    主張被告有共同詐騙之故意侵權行為事實，自屬有據。
四、因故意或過失不法侵害他人權利者，負損害賠償責任。故意
    以背於善良風俗之方法，加損害於他人者亦同。數人共同不
    法侵害他人之權利者，連帶負損害賠償責任，民法第184條
    第1項、同法第185條定有明文。查原告遭被告所屬之詐騙集
    團詐騙，由被告提領原告所匯入之金錢後將金錢交付上手，
    致原告受有26,039元之財產上損害，業經本院刑事判決認定
    屬實，被告自應對原告所受之損害負損害賠償責任。而本件
    原告扣除共同侵權行為人孫興耀所和解之全部賠償金額，扣
    除部分已超於孫興耀於連帶債務中所應分擔之債務，原告並
    就剩下之金額14,039元，向被告及共犯林柏諺各請求7,019
    元，自屬合法有據。
五、從而，原告依民法第184條、第185條之規定，請求被告給付
    7,019元及自起訴狀繕本送達被告翌日即111年9月22日起至
    清償日止，按年息5％計算之利息，為有理由，應予准許。
六、本判決所命給付未逾50萬元，依民事訴訟法第389條第1項第
    5款之規定，應依職權宣告假執行。
中　　華　　民　　國　　111 　年　　12　　月　　8 　　日
                  刑事第八庭        法  官  陳怡潔
以上正本證明與原本無異。
如不服本判決應於收受判決後20日內，向本院提出上訴書狀，並
應敘述具體理由。其未敘述上訴理由者，應於上訴期間屆滿後20
日內向本院補提理由書(均須按他造當事人之人數附繕本)「切勿
逕送上級法院」。
中　　華　　民　　國　　111 　年　　12　　月　　8 　　日
                                    書記官  謝儀潔